【裁判字號】    90,易,58
【裁判日期】    900523
【裁判案由】    違反就業服務法
【裁判全文】
臺灣高雄地方法院刑事判決                              九十年度易字第五八號
    公  訴  人  臺灣高雄地方法院檢察署檢察官
    被      告  乙○○
右列被告因違反就業服務法案件，經檢察官提起公訴（民國八十九年度偵字第二四九
五五號），本院判決如左：
      主  文
乙○○違反雇主不得未經許可留用他人所申請聘僱之外國人之規定，其留用人數為一
人，處拘役伍拾日，併科罰金新臺幣伍萬元。拘役如易科罰金、罰金如易服勞役，均
以銀元佰元即新臺幣玖佰元折算壹日。
    事  實
一、乙○○曾於民國八十六年間，因違反就業服務法案件，經本院判處罰金五萬元確
    定，詎仍未經政府主管機關許可，自民國八十九年七月二十一日起，擅自留用其
    妻張桂珍（另案經檢察官為不起訴處分確定）於同日申請入境，聘僱於高雄縣湖
    內鄉○○村○○路○段四二巷八號住處，從事家庭監護工工作之泰國籍外勞
    PHISIT  POOLLERT，在乙○○所經營位於高雄縣岡山鎮○○路一九六號之基鈺石
    材有限公司（下稱基鈺公司）操作機器切割石材、處理雜務，嗣於同年十二月二
    日十一時三十五分許，PHISIT  POOLLERT正在上開廠址門旁工作檯前操作機器切
    割石材時，為警當場查獲始知上情。
二、案經高雄縣警察局岡山分局移送臺灣高雄地方法院檢察署檢察官偵查起訴。
    理  由
一、訊據被告固坦承平日PHISIT  POOLLERT在小孩上學後，均在位於學校附近的工廠
    內主動幫忙掃地等雜務，查獲時PHISIT  POOLLERT正站在機器旁等語，惟矢口否
    認有違反就業服務法之犯行，辯稱：當天他不在工廠內，平日未要求PHISIT
    POOLLERT幫忙廠務云云。然查：
  (一)右揭犯罪事實，業據證人即被告妻張桂珍所僱用擔任監護工之泰國籍外勞PHISIT
    POOLLERT於警訊中坦認：查獲時其正在工廠內掃地，平日送雇主張桂珍小孩學校
    後即返回基鈺公司，並視情況需要幫忙公司雜事，例如掃地打雜等事等語，且經
    證人即警員丙○○到庭結證稱：被告工廠外面是鐵網狀的門，裡面的情形從外面
    可以看見，我是接獲線報被告工廠有非法外勞在工作，之前我們有去一次但沒有
    發現，後來十月二日這一次去查時看見PHISIT  POOLLERT站在切割機器前面操作
    機具，手放在機器台上面，我正要拍照，PHISIT  POOLLERT發現急著要離開，有
    拍到壹張照片是PHISIT  POOLLERT正要轉身離開的照片，我們還有拍一些其他現
    場的照片，現場還有會計張桂珍，她是被告的太太、其他二位外勞，被告當時不
    在現場，我們拍攝的現場是PHISIT  POOLLERT在最前面，一個在後面也在操作機
    器，另外一個是後來才走出來等語（本院九十年二月二十一日審判筆錄），核與
    證人即被告所僱用擔任製造業公司之泰國籍外勞LANDON  TAKHAMSAP、SUWIT
    HINLEK證述所站相關位置之情節相符；此外，並有被告所不否認站立於工作檯前
    係PHISIT POOLLER之T現場照片五幀在卷可稽。
  (二)證人即被告所僱用擔任製造業公司之泰國籍外勞LANDON TAKHAMSAP雖到庭證稱：
    當天他不在現場，不之發生何事等語，SUWIT HINLEK雖告到庭證稱：有看見
    PHISIT POOLLER在前面走來走去，沒看見在做何事等語，然渠等因均係被告任負
    責人之基鈺公司所聘僱之勞工，證言難免偏頗不可採信。而警方對於PHISIT
    POOLLER進行訊問時，確有逐字逐句詢問，並於訊問完畢後，再告以要旨後始由
    PHISIT POOLLER簽名捺指印之情，亦據證人即負責訊問翻譯之證人甲○○、朱賢
    惠到庭證述綦詳，職是PHISIT POOLLER為被告妻張桂珍為其子申請在高雄縣湖內
    鄉○○村○○路○段四二巷八號住處從事家庭監護工工作，業據PHISIT
    POOLLER於警訊時陳明在卷，並有行政院勞工委員會函、外僑居留口卡及PHISIT
    POOLLER之中華民國外僑居留證、護照等件之影本各一件附卷可稽，被告所辯，
    無非事後卸責之詞，不足採。本件事證明確，被告犯行洵堪認定。
二、查被告為雇主，竟未經政府許可，而留用他人所申請聘僱之外國人一人之行為，
    係違反就業服務法第五十三條第三款之規定，應依同法第五十八條第一項前段論
    處。審酌被告前於八十六年間即曾因違反就業服務法經法院判處罰金五萬元，而
    經罰金繳清報結，有臺灣高等法院被告全國紀錄表、本院被告院內索引卡紀錄表
    及臺灣高雄地方法院檢察署刑案資料查註紀錄表各一件附卷可稽，雖不構成累犯
    ，然本案顯非其偶發初犯，竟仍不知警惕，貪圖便利，再度違法留用外籍勞工一
    人，妨害本國勞工之就業機會，並使該名外籍勞工處於脫離主管機關管理之狀態
    ，有危害社會治安之虞，所犯情節非輕，又於犯後否認犯行態度非佳等一切情狀
    ，量處如主文所示之刑，並就拘役、罰金部分分別諭知易科罰金、易服勞役之折
    算標準。又易科罰金之折算標準，因刑法第四十一條業已於九十年一月十日修正
    公布，並於九十年一月十二日生效，依其修正內容為犯最重本刑為五年以下有期
    徒刑以下之刑之罪，而受六個月以下有期徒刑或拘役之宣告，因身體、教育、職
    業、家庭之關係或其他正當事由，執行顯有困難者，得以一元以上三元以下折算
    一日，得易科罰金，是以就被告前開宣告之刑依上開修正，併以諭知易科罰金之
    折算標準，附此敘明。
據上論斷，應依刑事訴訟法第二百九十九條第一項前段，就業服務法第五十八條第一
項前段，刑法第二條第一項前段、第十一條前段、第四十一條第一項、第四十二條第
二項，現行法規所定貨幣單位折算新臺幣條例第二條，罰金罰鍰提高標準條例第二條
，判決如主文。
中      華      民      國       九十     年     五     月    二十三    日
                                  臺灣高雄地方法院刑事庭
                                      法  官   郭貞秀
右正本證明與原本無異。
如不服本判決，應於判決送達後十日內，向本院提出上訴狀。
                                  書  記  官   黃國忠
中    華    民    國      九十      年      五      月      二十四      日


司法院資訊處製作；財團法人民間司法改革基金會備份。
